臺灣高雄地方法院民事判決
111年度雄簡字第1103號
原      告  范振新  
訴訟代理人  蔡舒珊  
被      告  黃韋嘉  

上列當事人間損害賠償事件，原告提起刑事附帶民事訴訟，經本
院刑事庭移送前來（110年度附民字第571號），本院於111年9月
19日辯論終結，判決如下：
    主  文
被告應給付原告新臺幣270,088元自民國110年10月28日起至清償
日止按週年利率百分之5 計算之利息。
原告其餘之訴駁回。
本判決第1項得假執行。
    事實及理由
一、原告主張：被告於民國109 年7 月2 日稍前某日，參與真實
    姓名年籍不詳之人為首，由三人以上以實施詐術為手段，具
    有持續性、牟利性之有結構性詐欺集團犯罪組織，擔任提領
    詐騙款項之車手，由詐欺集團成員於109 年7 月2 日19時8 
    分許，佯裝為486團購工作人員，致電原告謊稱多刷3 筆費
    用，需在當日止付云云，原告因此依指示先後於109 年7 月
    2 日20時25分許匯款新臺幣（下同）49,987 元至詐騙集團
    指定之台新銀行帳號00000000000000號帳戶；及7 月2 日20
    時22分許、7 月3 日0 時1 分許、0 時4 分許，分別匯款9 
    9,987 元、99,989 元、20,125元，至詐騙集團指定之中國
    信託銀行000000000000號帳戶。黃韋嘉經詐欺集團成員交付
    前開二帳戶之提款卡後，先持台新銀行帳戶提款卡於109 年
    7 月2 日20時30分至32分許間，前往高雄市○○區○○路000 號
    便利商店提款機，共提領50,000元。再持中國信託銀行帳戶
    提款卡，於7 月2 月20時29分許，前往高雄市某便利商店內
    提款機，提領99,000元；7 月3 日0 時7 分至8 分許間，前
    往高雄市鳳山區中山路統一鳳東便利商店內之自動櫃員機，
    共提領120,000元，並均依指示將贓款放置在特定地點上繳
    集團。致原告受有損害，原告並因此受有車馬費20,000元、
    住宿費52,912元、精神慰撫金150,000元之損害，爰提起本
    件訴訟。並聲明：被告應給付原告500,000元及自起訴狀繕
    本送達翌日即110年10月22日起至清償日止按週年利率百分
    之5 計算之利息。
二、被告則以：詐騙金額沒有500,000元這麼多，被告現在執行
    中無力清償，也有其他成員可求償等詞置辯。並聲明：原告
    之訴駁回。
三、本院之判斷：
    按因故意或過失，不法侵害他人之權利者，負損害賠償責任
    。數人共同不法侵害他人之權利者，連帶負損害賠償責任；
    不能知其中孰為加害人者，亦同。造意人及幫助人，視為共
    同行為人。民法第184條第1項前段及第185條分別定有明文
    。又所謂共同侵權行為，係指數人共同不法對於同一之損害
    ，與以條件或原因之行為。加害人於共同侵害權利之目的範
    圍內，各自分擔實行行為之一部，而互相利用他人之行為，
    以達其目的者，仍不失為共同侵權行為人，而應對於全部所
    發生之結果，連帶負損害賠償責任（最高法院78年度台上字
    第2479號裁判要旨參照）。經查：
  ㈠原告主張上情，並引用本院110年度訴字第636號刑事判決裁
    判書及卷證為據，被告就原告受詐騙匯款，及其擔任提領款
    項車手之事實亦不爭執，自堪信為真實。縱有其他詐諞集團
    成員，依前引說明，被告亦應就發生之結果對原告負全部賠
    償責任。
　㈡被告因上開共同詐欺犯行致原告遭詐騙而受有49,987 元、9 
    9,987 元、99,989 元、20,125元，共計270,088元財產上損
    害，為兩造不爭執，業如上述。是依上開規定，原告請求被
    告賠償其所受之270,077元財產上損害，應屬有據。
　㈢原告雖主張被告另應賠償車馬費20,000元、住宿費52,912元
    及精神慰撫金40,000元。惟車馬費及住宿費係訴訟支出之成
    本，非因被告詐欺行為所致必然之損害，是原告請求被告賠
    償車馬費、住宿費，實屬無據，不應准許。再者，慰撫金之
    賠償須以人格權遭遇侵害，使精神上受有痛苦為必要，被告
    前揭行為乃侵害原告財產權，並無人格法益遭侵害之情事，
    是以原告請求被告賠償其精神慰撫金150,000元，亦屬無據
    。
　㈣又原告請求自起訴狀繕本送達翌日即110年10月22日起至清償
    日止按週年利率百分之5 計算之利息，惟起訴狀繕本係在11
    0年10月27日送達被告，故翌日應為110年10月28日。　
四、綜上所述，原告請求被告給付原告270,088元自起訴狀繕本
    送達翌日即110年10月28日起至清償日止按週年利率百分之5
     計算之利息，為有理由，應予准許。至原告逾此範圍之請
    求，為無理由，應予駁回。
五、本件原告勝訴部分係就民事訴訟法第427條第1項訴訟適用簡
    易程序所為被告敗訴之判決，爰依同法第389條第1項第3款
    之規定，依職權宣告假執行。
六、本件係刑事附帶民事訴訟，而由本院刑事庭移送民事庭者，
    依刑事訴訟法第504條第2項規定，免納裁判費，且至本件言
    詞辯論終結時，亦未發生其他訴訟費用，附此說明。
中　　華　　民　　國　　111 　年　　9 　　月　　30　　日
                  高雄簡易庭　法　　　官  楊詠惠
以上正本係照原本作成。
如不服本判決，應於送達後20日內，向本院提出上訴狀並表明上
訴理由，如於本判決宣示後送達前提起上訴者，應於判決送達後
20日內補提上訴理由書（須附繕本）。
中　　華　　民　　國　　111 　年　　9 　　月　　30　　日
    　　　　　　　　　　　  　書　記　官  蔡佩珊